臺灣屏東地方法院刑事判決　　　　　　 100年度易字第1029號
公　訴　人　臺灣屏東地方法院檢察署檢察官
被　　　告　許榮俊
上列被告因違反毒品危害防制條例案件，經檢察官提起公訴（
100 年度毒偵字第1359號、100 年度毒偵字第1360號、100 年度
毒偵字第1542號），被告就被訴事實為有罪之陳述，經本院告知
簡式審判程序之旨，並聽取當事人之意見後，裁定改以簡式審判
程序審理，判決如下：
    主    文
許榮俊施用第二級毒品，累犯，處有期徒刑肆月，如易科罰金，
以新臺幣壹仟元折算壹日；又施用第二級毒品，累犯，處有期徒
刑肆月，如易科罰金，以新臺幣壹仟元折算壹日；又施用第二級
毒品，累犯，處有期徒刑肆月，如易科罰金，以新臺幣壹仟元折
算壹日，扣案之第二級毒品甲基安非他命壹包（驗餘淨重零點貳
柒柒公克）沒收銷燬之。應執行有期徒刑玖月，如易科罰金，以
新臺幣壹仟元折算壹日，扣案之第二級毒品甲基安非他命壹包（
驗餘淨重零點貳柒柒公克）沒收銷燬之。
    犯罪事實
一、許榮俊前因施用毒品案件，經本院以97年度毒聲字第343 號
    裁定令入勒戒處所施以觀察、勒戒後，認有繼續施用毒品傾
    向，經本院97年度毒聲字第568 號裁定令入戒治處所強制戒
    治，於民國98年11月18日因停止處分執行出監，並由臺灣屏
    東地方法院檢察署檢察官以98年度戒毒偵字第142 號為不起
    訴處分確定。另於97年間，因竊盜案件，經本院以97年度簡
    字第759 號判決判處有期徒刑4 月確定，而於99年2 月14日
    徒刑執行完畢。詎猶不知悔改，於前開強制戒治執行完畢後
    5 年內，復基於施用第二級毒品之犯意，而為以下犯行：
    (一)於100 年4 月8 日某時許，在其屏東縣東港鎮○○路23號
    之住處，以將甲基安非他命置於玻璃球內燒烤，以口鼻吸食
    所產生煙霧之方式，施用甲基安非他命1 次，嗣警方通知毒
    品調驗人口之被告至派出所採尿送驗，採集被告之尿液送驗
    後，結果呈甲基安非他命陽性反應，查知上情。(二)於100 年
    5 月14日某時，在上址住處，以相同方式施用甲基安非他命
    1 次，嗣警方偵辦販賣毒品案件，查悉被告申辦使用之
    000000 0000 號行動電話有撥打至0000000000號行動電話疑
    似購買毒品之情事，於100 年5 月16日11時許，通知被告至
    派出所配合調查並接受尿液採驗後，結果呈甲基安非他命陽
    性反應，始悉上情。(三)於100 年6 月15日下午3 時許，在上
    址住處，以相同方式施用甲基安非他命1 次，嗣經於100 年
    6 月16日時13時30分許，在屏東縣東港鎮○○路3 號為警臨
    檢盤查，經其同意採集尿液送驗後，結果呈甲基安非他命陽
    性反應，並扣得甲基安非他命1 包（驗餘淨重0.277 公克）
    ，始悉上情。
二、案經屏東縣政府警察局東港分局報告臺灣屏東地方法院檢察
    署檢察官偵查起訴。
    理    由
一、本件被告所犯係死刑、無期徒刑、最輕本刑為3 年以上有期
    徒刑以外之罪，亦非高等法院管轄第一審之案件，於本院準
    備程序進行中，被告就被訴事實為有罪之陳述，經告知被告
    簡式審判程序之旨，並聽取公訴人及被告之意見後，認無不
    得或不宜改依簡易審判程序進行之情事，爰裁定進行簡式審
    判程序，並依刑事訴訟法第273 條之2 之規定，簡式審判程
    序之證據調查，不受同法第159 條第1 項、第161 條之2 、
    第161 條之3 、第163 條之1 及第164 條至第170 條規定之
    限制，合先敘明。
二、訊據被告於本院審理時就前開犯罪事實坦承不諱，且被告上
    揭經警通知至警局採集之尿液經送檢驗結果，均呈甲基安非
    他命陽性反應，分別有臺灣檢驗科技股份有限公司濫用藥物
    實驗室—高雄之濫用藥物檢驗報告乙份、應受尿液採驗人尿
    液檢體採集送驗紀錄表、正修科技大學超微量研究科技中心
    尿液檢驗報告2 份、屏東縣警察局東港分局偵辦毒品條例案
    尿液受檢人真實姓名對照表2 份在卷可參。又扣案之白色粉
    末1 小包經送請高雄市立凱旋醫院鑑定結果，確含有第二級
    毒品甲基安非他命成份（檢驗前淨重0.319 公克、檢驗後淨
    重0.277 公克），有該院濫用藥物成品檢驗鑑定書乙份可稽
    ，足見被告自白確與事實相符。又被告有前揭犯罪事實欄所
    示之施用毒品前科，有臺灣高等法院被告前案紀錄表附卷可
    考，其於強制戒治執行完畢釋放後5 年內，再犯本件施用第
    二級毒品之犯行，與毒品危害防制條例第20條第3 項「5 年
    後再犯」之情形有別，自應予依法論科。
三、按甲基安非他命屬於毒品危害防制條例第2 條第2 項第2 款
    所規定之第二級毒品。核被告所為，係犯毒品危害防制條例
    第10條第2 項之施用第二級毒品罪。被告先後為施用第二級
    毒品甲基安非他命而持有第二級毒品之低度行為，應為該次
    施用第二級毒品甲基安非他命之高度行為所吸收，不另論罪
    。又被告有上開犯罪事實欄之前案紀錄，有臺灣高等法院被
    告前案紀錄表附卷足憑，其於有期徒刑執行完畢後5 年內，
    再故意犯本件有期徒刑以上之罪，依刑法第47條第1 項之規
    定，構成累犯，並應加重其刑。至被告所犯上開三罪間，犯
    意各別，行為互殊，應予分別論罪，合併處罰。爰審酌被告
    前已因施用毒品案件，經法院裁定送觀察、勒戒、強制戒治
    ，猶不能斷絕毒癮而再行施用，顯見其自制力薄弱，惟其施
    用毒品僅屬自殘行為，對於他人之法益尚無直接之侵害，然
    其於犯後坦承犯行，態度尚佳等一切情狀，量處如主文所示
    之刑，並定應執行刑及諭知其易科罰金之折算標準，以示懲
    儆。
四、扣案之甲基安非他命1 包（驗餘淨重0.277 公克）係屬毒品
    危害防制條例第2 條第2 項第2 款所規範之第二級毒品，已
    如前述，另用以盛裝上開毒品所用包裝袋1 只，以現今所採
    行之鑑驗方式，包裝袋上仍會殘留微量毒品而無法將之完全
    析離，應視同本案所查獲之第二級毒品甲基安非他命，併依
    毒品危害防制條例第18條第1 項於該次犯行項下諭知沒收銷
    燬之。而鑑驗耗損之第二級毒品甲基安非他命，既已滅失，
    爰不再行諭知沒收銷燬。
據上論斷，應依刑事訴訟法第273 條之1 第1 項、第299 條第1
項前段，毒品危害防制條例第10條第2 項、第18條第1 項前段，
刑法第11條、第47條第1 項、第41條第1 項前段、第8 項、第51
條第5 款，判決如主文。
本案經檢察官陳新君到庭執行職務。
中    華    民    國   100    年    9     月    30    日
                  刑事第四庭  法  官  李佳容
以上正本證明與原本無異。
如不服本判決應於收受判決後10日內向本院提出上訴書狀，並應
敘述具體理由；其未敘述上訴理由者，應於上訴期間屆滿後20日
內向本院補提理由書（均須按他造當事人之人數附繕本）「切勿
逕送上級法院」。
中    華    民    國   100    年    9     月    30    日
                              書記官  鍾思賢
附錄本案論罪科刑法條全文：
毒品危害防制條例第10條
施用第一級毒品者，處六月以上五年以下有期徒刑。
施用第二級毒品者，處三年以下有期徒刑。